臺灣桃園地方法院刑事判決
111年度簡上字第341號
上  訴  人  臺灣桃園地方檢察署檢察官
被      告  郭永濬



上列上訴人因被告竊盜案件，不服本院民國111年5月10日所為11
1年度壢簡字第239號第一審刑事簡易判決（聲請簡易判決處刑案
號：111年度偵字第2215號），提起上訴，本院管轄之第二審合
議庭判決如下：
    主  文
原判決撤銷。
郭永濬犯竊盜罪，處有期徒刑參月，如易科罰金，以新臺幣壹仟
元折算壹日。未扣案之犯罪所得雨衣壹件、安全帽壹個均沒收，
於全部或一部不能沒收或不宜執行沒收時，追徵其價額。
    事  實
郭永濬於民國110年11月3日下午1時許，在桃園市○○區○○路 00號
前，見林唯碩所使用之車牌號碼000-0000號普通重型機車停放於
該處且鑰匙未拔，即意圖為自己不法所有，基於竊盜犯意，發動
並騎乘該機車離去，以此方式竊取該機車及其車廂內之雨衣1件
、安全帽1頂等物得手。
    理  由
一、事實認定
　　訊據被告就其所涉竊盜犯行坦承不諱，並據證人即告訴人林
    唯碩於警詢中證述明確（見偵字卷第11頁至第21頁），且有
    監視錄影畫面截圖、被告行竊當日衣著照片、公路監理電子
    閘門查詢資料等在卷可稽（見偵字卷第49頁至第51頁、本院
    壢簡字卷第37頁），足認被告之任意性自白與事實相符，得
    以採信。是以，被告犯行堪以認定，應依法論科。
二、論罪科刑及撤銷原判決之說明
　㈠核被告所為，係犯刑法第320條第1項竊盜罪。另被告前因竊
    盜案件，經臺灣新北地方法院以108年度簡字第1499號判決
    處有期徒刑3月確定，並於108年9月25日執行完畢，此情經
    檢察官於聲請簡易判決處刑書中具體載明（惟執行完畢之日
    誤載為108年10月15日，經核108年9月26日至108年10月15日
    應係執行另案判處之拘役20日），復於本院第二審審理中提
    出上開判決及被告之臺灣高等法院被告在監在押全國紀錄表
    （見本院簡上字卷第93頁至第96頁）及援引偵查卷內之被告
    提示簡表、刑案資料查註記錄表、矯正簡表、完整矯正簡表
    （見偵字卷第53頁至第67頁）等資料作為證明方法，且本院
    於第二審審理中已踐行該等書證之調查程序，得以認定。是
    被告於有期徒刑執行完畢後，5年內故意再犯本案有期徒刑
    以上之罪，合於刑法第47條第1項累犯規定之要件。而被告
    前所執行完畢者與本案所犯之罪均為竊盜罪，其犯罪型態、
    罪質等皆相同，足認被告確對刑罰之反應力薄弱而有加重其
    刑之必要，又此是否依累犯規定加重其刑之事項，經本院於
    第二審審理中行科刑辯論，給予被告陳述意見之機會，故參
    照司法院釋字第775號解釋意旨，裁量後依刑法第47條第1項
    規定加重其刑，且依最高法院刑事大法庭110年度台上大字
    第5660號裁定揭示之法律見解，基於精簡裁判之要求，無庸
    於判決主文中為累犯之諭知。
　㈡原審認被告係犯第320條第1項竊盜罪，惟認檢察官未就被告
    構成累犯之事實具體指出證明方法，因而未依累犯規定加重
    其刑，固非無見。惟檢察官於提起上訴後，已具體指出證明
    被告構成累犯事實之方法，並經本院於第二審審理中踐行調
    查、辯論程序，本院因此就本案犯行依累犯規定加重其刑，
    業已說明如上。原審未及審酌此節，即有不當，檢察官據此
    提起上述，為有理由，應由本院撤銷改判。
　㈢本院審酌被告多次因竊盜案件經法院判決處刑（於本案構成
    累犯部分不再予重複評價），仍未能記取教訓，再次下手行
    竊，顯欠缺對他人財產權之尊重，應予非難，並考量被告犯
    後對其犯行坦承不諱之犯後態度，及依卷附贓物認領保管單
    之記載（見偵字卷第41頁），被告竊取之機車已發還予告訴
    人，其餘竊得之物品則無證據顯示被告已將之返還或賠償告
    訴人所受損失等情節，兼衡被告高職肄業之教育程度、自陳
    家庭經濟狀況勉持，及其為本案犯行之動機、目的、手段、
    所竊取物品之價值等一切情狀，量處如主文所示之刑，並依
    刑法第41條第1項前段規定，諭知易科罰金之折算標準。
　㈣被告為本案竊盜犯行之犯罪所得為車牌號碼000-0000號普通
    重型機車1輛、雨衣1件、安全帽1頂等物，如前所述，其中
    機車部分已實際合法發還被害人，應依刑法第38條之1第5項
    規定，不予宣告沒收或追徵。至其餘雨衣、安全帽部分，皆
    未扣案，且無證據顯示告訴人將此等物品取回或獲得賠償，
    是應依刑法第38條之1第1項前段規定宣告沒收，並於全部或
    一部不能沒收或不宜執行沒收時，依同條第3項規定，追徵
    其價額。
據上論斷，應依刑事訴訟法第455條之1第1項、第3項、第369條
第1項、第364條、第299條第1項前段，判決如主文。
本案經檢察官楊挺宏聲請以簡易判決處刑及提起上訴，檢察官朱
秀晴到庭執行職務。
中　　華　　民　　國　　111 　年　　9 　　月　　22　　日
                  刑事第一庭　審判長法　官　鄭吉雄
                                    法  官  陳炫谷
                                    法  官  陳布衣
　　　　　　　　　　　　　　　　　　
以上正本證明與原本無異。
不得上訴。
　　　　　　　　　　　　　　　書記官　蔡昌霖
中　　華　　民　　國　　111 　年　　9 　　月　　22　　日
附錄論罪科刑法條全文：
中華民國刑法第320條
意圖為自己或第三人不法之所有，而竊取他人之動產者，為竊盜
罪，處五年以下有期徒刑、拘役或五十萬元以下罰金。
意圖為自己或第三人不法之利益，而竊佔他人之不動產者，依前
項之規定處斷。
前二項之未遂犯罰之。